【裁判字號】    98,交訴,152
【裁判日期】    990212
【裁判案由】    公共危險等
【裁判全文】
臺灣臺南地方法院刑事判決           98年度交訴字第152號
公  訴  人  臺灣臺南地方法院檢察署檢察官
被      告  乙○○
上列被告因公共危險等案件，經檢察官提起公訴（98年度偵字第
13520號），被告於準備程序進行中就其被訴肇事逃逸罪部分為
有罪之陳述，經本院合議庭裁定由受命法官獨任進行簡式審判程
序後，判決如下：
    主  文
乙○○駕駛動力交通工具肇事，致人傷而逃逸，累犯，處有期徒
刑陸月，如易科罰金，以新台幣壹仟元折算壹日。
    事  實
一、乙○○前於民國（下同）94年間因竊盜案件，經本院以94年
    度簡字第1099號刑事判決判處有期徒刑3月確定，於95年2月
    24日因徒刑執行完畢出監。詎乙○○仍不知悔改，於98年8
    月14日18時50分許，騎乘車號XPX-158號機車，沿台南市○
    區○○路東往西方向行駛，途經東寧路24之2號處時，理應
    注意車輛行駛時，駕駛人應注意車前狀況，隨時採取必要之
    安全措施，並遵守交通標線之指示行車，而依當時天氣晴朗
    、夜間有照明、柏油路面乾燥、無缺陷、無障礙物等情以觀
    ，並無不能注意之情事，卻疏未注意及此，橫越馬路而逆向
    行駛至西往東車道上，適有丙○○騎乘車號WKL-471號機車
    ，沿東寧路西往東方向行至該處，因一時閃避不及，機車右
    側與乙○○騎乘之機車右側發生撞擊，致丙○○人、車倒地
    ，因而受有右足外踝骨骨折之傷害（過失傷害部分因撤回告
    訴，業為本院另為公訴不受理判決確定）。詎乙○○於肇事
    後，竟未上前查看丙○○之傷勢，且未採取任何救護措施或
    報警前來處理，隨即騎乘上開機車逃逸。嗣經警循線查獲而
    得知上情。
二、案經丙○○訴由台南市警察局第一分局報請臺灣臺南地方法
    院檢察署檢察官偵查起訴（丙○○已於本院繫屬後撤回告訴
    ）。
    理  由
一、本件係經被告於準備程序期日為有罪之陳述，而經本院合議
    庭裁定由受命法官獨任以簡式審判程序加以審理，依據刑事
    訴訟法第273條之2規定排除嚴格證據調查；並依同法第310
    條之2之準用第454條之規定製作略式判決書，先予敘明。
二、本件有下列事證足資佐憑：
  (一)被告於本院審理時之自白。
  (二)被害人丙○○於警詢、偵查中證述。
  (三)道路交通事故現場圖、道路交通事故調查報告表(一)、(二)各1
    份。
  (四)財團法人台灣基督教長老教會新樓醫院98年8月17日診斷證
    明書1份。
  (五)現場蒐證照片、車損照片共8張。
  (六)台灣高等法院被告前案紀錄表1紙。
三、核被告所為，係犯刑法第185條之4之駕車肇事逃逸罪。又被
    告於94年間曾犯竊盜罪，經本院以94年度簡字第1099號刑事
    簡易判決判處有期徒刑3月確定，於95年2月24日徒刑執行完
    畢出監等情，有臺灣高等法院被告前案紀錄表1份在卷可憑
    ，其於5年之內，故意再犯本件有期徒刑以上之罪，為累犯
    ，應依刑法第47條第1項之規定，加重其刑。
四、又刑法第59條規定，犯罪之情狀可憫恕者，得酌量減輕其刑
    ，同法第57條規定，科刑時應審酌一切情狀，尤應注意所列
    10款事項，作為科刑重輕之標準，兩條適用上固有區別，惟
    所謂「犯罪之情狀」與「一切情形」云云，並非有截然不同
    之領域，於裁判上酌減其刑時，應就犯罪一切情狀（包括第
    57條所列舉之10款事項），予以全盤考量，審酌其犯罪有無
    可憫恕之事由（即判例所稱有特殊之原因與環境等等，在客
    觀上足以引起一般同情，以及宣告法定低度刑，是否猶嫌過
    重），以為判斷。故適用第59條酌量減輕其刑時，並不排除
    第57條所列舉10款事由之審酌，惟其程度應達於確可憫恕，
    始可予以酌減（最高法院70年度第6次刑事庭會議決議參照
    ）。
五、本院審酌被告肇事後逃逸固不足採，且曾有上開事實欄所載
    之前案紀錄，惟其於本院審理時已坦認犯行，並與被害人就
    民事賠償事宜達成和解，需按月分期給付被害人賠償金額至
    99年12月13日止，且被害人願意原諒被告之行為，不追究其
    所涉犯之刑事責任，有本院99年度司甲○調字第22號調解筆
    錄1份附卷可參，另若被告未按上開調解筆錄之記載分期給
    付被害人賠償金，其名下並無其他財產足供被害人追償，有
    被告之稅務電子閘門財產所得調件明細表、法務部-健保資
    訊連結作業各1份附卷可憑，又念及其已與配偶離婚，年僅
    10餘歲之子徐柏昇（88年7月16日生）約定由其擔任監護人
    ，有全戶戶籍資料查詢結果1紙在卷可佐，再者，被告曾因
    睡眠障礙、疑情感性精神病而就醫，有失眠、自傷等症狀，
    宜追蹤治療，亦有蕭文勝診所98年10月6日診斷證明書1份附
    卷可稽，又被害人所受右足外踝骨骨折之傷害，經核非屬嚴
    重，揆之本件法定最低本刑為有期徒刑6月，就上開全部犯
    罪情節觀之，尚非重大惡極，倘累犯加重後即需入監執行，
    對其個人、家庭及保障被害人之求償權均非良策，本院衡其
    犯罪情狀堪予憫恕，諭知有期徒刑6月已足以對被告之上開
    行為生警愓之效果，故就被告上開犯行，依刑法第59條之規
    定，酌量減輕其刑，並先加後減之，而量處如主文所示之刑
    ，並諭知易科罰金之折算標準。
據上論斷，應依刑事訴訟法第273條之1第1項、第299條第1項前
段、第310條之2，刑法第185條之4、第47條第1項、第59條，判
決如主文。
本案經檢察官丁○○到庭執行職務。
中    華    民    國    99    年    2     月    12    日
                       交通法庭  法  官  陳淑勤
以上正本證明與原本無異。
如不服本判決應於送達後10日內向本院提出上訴狀。
                                 書記官  謝國欽
中    華    民    國    99    年    2     月    12    日
附錄法條：
刑法第185條之4
駕駛動力交通工具肇事，致人死傷而逃逸者，處六月以上五年以
下有期徒刑。

司法院資訊處製作；財團法人民間司法改革基金會備份。
